【裁判字號】    90,易,2196
【裁判日期】    901130
【裁判案由】    家庭暴力防治法
【裁判全文】
臺灣臺南地方法院刑事判決                          九十年度易字第二一九六號
    公  訴  人  臺灣台南地方法院檢察署檢察官
    被      告  甲○○
右列被告因違反保護令罪等案件，經檢察官提起公訴（九十年度營偵字第三一七、六
五二號），本院判決如左：
    主  文
甲○○連續違反法院依家庭暴力防治法第十三條所為之禁止身體或精神上不法之侵害
之行為之裁定，處有期徒刑貳月，如易科罰金，以銀元參佰元折算壹日。
    事  實
一、甲○○與乙○○○係夫妻關係，二人間具有家庭暴力防治法第三條第一款所定之
    家庭成員關係，平日即感情不睦，甲○○並於民國八十九年八月九日，經台灣台
    南地方法院八十九年度家護字第二二九號通常保護令裁定確定，令其於一年內不
    得對其妻乙○○○實施身體或精神上不法侵害行為。然甲○○明知有此保護令存
    在，竟仍基於違反此保護令之概括犯意，先於民國九十年二月五日晚上八時三十
    分許及九十年二月二十六日，在台南縣柳營鄉大農村三鄰二十四號住處，以徒手
    抓住乙○○○頭部等身體，致其左肩胛下方瘀傷（傷害部分未據告訴），並以加
    害身體之事，以言語恐嚇稱：要讓陳楊麗斷手斷腳才能走出車門等語，致乙○○
    ○心生畏懼，而生危害於乙○○○之安全。嗣於同年月二十六日晚上七時十五分
    許，亦在台南縣柳營鄉大農村三鄰二十四號同一住處，手持掃把及球棒毀損乙○
    ○○所有針車、工作子、檯子、衣物、電器用品等物，連續對乙○○○實施實
    身體及精神不法之侵害。
二、案經陳楊麗訴請台南縣警察局新營分局報請台灣台南地方法院檢察署檢察官偵查
    起訴。
    理  由
一、訊據被告甲○○對於毀損物品犯行坦承不諱，然矢口否認涉有傷害及恐嚇情事，
    辯稱我沒有毆打及恐嚇乙○○○云云。經查，右揭犯罪事實，業據告訴人乙○○
    ○於警偵訊中指訴綦詳，核與證人陳瑋倫於檢察署檢察官偵查中隔離偵訊中證述
    情節相符，復有傷害診斷證明書一紙及遭毀損物品照片四紙附卷可稽。被告所辯
    ，尚不足採信。本件事證明確，被告犯行足堪認定。
二、核被告所為，係犯刑法第三百零五條之恐嚇危害安全罪、第三百五十四條之毀損
    器物罪、家庭暴力防治法第五十條第一款之違反保護令罪。被告前後二次違反家
    庭暴力防治法第五十條第一款之違反保護令行為，時間緊接，所犯係犯罪構成要
    件相同之罪，顯係基於概括犯意為之，依刑法第五十六條規定論以連續犯之一罪
    ，即連續違反保護令罪。被告係以一行為觸犯上開罪名，依刑法第五十五條之規
    定屬想像競合犯，從一重罪之連續違反保護令罪處斷。爰審酌被告犯罪之動機、
    目的、手段、所生損害、所得利益、其品行智識程度、生活狀況、與被害人平日
    關係、犯罪後態度等一切情狀，處如主文所示之刑，並諭知易科罰金之折算標準
    ，以資懲儆。
三、據上論斷，應依刑事訴訟法第二百九十九條第一項前段、家庭暴力防治法第五十
    條第一款、刑法第十一條前段、第五十六條、第三百零五條、第三百五十四條、
    第五十五條、第四十一條第一項前段、罰金罰鍰提高標準條例第一條前段、第二
    條，判決如主文。
四、本案經檢察官吳文政到庭執行職務
中      華      民      國      九十      年      十一    月    三十    日
                               臺灣臺南地方法院刑事第一庭
                                    法  官   蘇義洲
右正本證明與原本無異。
如不服本判決，應於判決送達後十日內向本院提出上訴狀( 應附繕本 )。
                                    書記官   岑  玢
中      華      民      國      九十      年      十二    月    十七    日
附錄法條：
家庭暴力防治法第五十條：
  違反法院依第十三條、第十五條所為之下列裁定者，為本法所稱之違反保護令罪，
  處三年以下有期徒刑、拘役或科或併科新台幣十萬元以下罰金︰
一  禁止實施家庭暴力行為。
二  禁止直接或間接騷擾、接觸、通話或其他連絡行為。
三  命遷出住居所。
四  遠離住居所、工作場所、學校或其他特定場所。
五  命完成加害人處遇計畫：戒癮治療、精神治療、心理輔導或其他治療
    、輔導。
中華民國刑法第三百零五條：
(恐嚇危害安全罪)
  以加害生命、身體、自由、名譽、財產之事，恐嚇他人致生危害於安全者，處二年
  以下有期徒刑、拘役或三百元以下罰金。
中華民國刑法第三百五十四條：
(毀損器物罪)
  毀棄、損壞前二條以外之他人之物或令致不堪用，足以生損害於公眾或他人者，處
  二年以下有期徒刑、拘役或五百元以下罰金。


司法院資訊處製作；財團法人民間司法改革基金會備份。
